【裁判字號】    98,台上,3953
【裁判日期】    980709
【裁判案由】    偽造文書等罪
【裁判全文】
最高法院刑事判決            九十八年度台上字第三九五三號
上訴人  甲○○
上列上訴人因偽造文書等罪案件，不服台灣高等法院高雄分院中
華民國九十八年五月八日第二審判決（九十八年度上訴字第五八
三號，起訴案號：台灣高雄地方法院檢察署九十八年度偵字第五
一０二號），提起上訴，本院判決如下：
    主  文
上訴駁回。
    理  由
甲、行使偽造私文書部分：
按刑事訴訟法第三百七十七條規定：上訴於第三審法院，非以判
決違背法令為理由，不得為之。是提起第三審上訴，應以原判決
違背法令為理由，係屬法定要件。如果上訴理由書狀並未依據卷
內訴訟資料，具體指摘原判決不適用何種法則或如何適用不當，
或所指摘原判決違法情事，顯與法律規定得為第三審上訴理由之
違法情形不相適合時，均應認其上訴為違背法律上之程式，予以
駁回。又不服地方法院之第一審判決，而向管轄第二審之高等法
院上訴者，其「上訴書狀應敘述具體理由」，刑事訴訟法第三百
六十一條第二項規定至明，此屬提起第二審上訴應具備之程式；
且「第二審法院認為上訴書狀未敘述理由或上訴有第三百六十二
條前段之情形者，應以判決駁回之。」同法第三百六十七條前段
亦有明定。而所謂「具體理由」，係指須就不服之判決為具體之
指摘而言，如僅泛稱原判決認事用法不當或採證違法、判決不公
等，均非具體理由。本件上訴人甲○○因行使偽造私文書案件，
不服第一審關於該部分之科刑判決，在法定期間內於民國九十八
年四月十六日提起第二審上訴，原判決以其於第二審上訴意旨僅
略稱：第一審判決量刑過重等語，並未敘述具體理由，乃認其上
訴不合法定要件，而予以駁回，並不經言詞辯論為之等情。揆諸
首揭說明，於法尚無不合。上訴意旨略稱：上訴人所犯行使偽造
私文書罪部分，係於竊得被害人乙○○所有之信用卡後，持以刷
卡購物而犯之，原判決未依想像競合犯從一重處斷，尚有未合等
語。經核係置原判決所為明白論斷於不顧，並非依據卷內資料就
原判決以上揭理由從程序上駁回其上訴，如何不適用何種法則或
適用不當為具體指摘，徒就其被訴案件應如何論罪，單憑己意而
為實體上之爭辯，難認已符合首揭法定之第三審上訴要件。綜上
說明，應認本件關於行使偽造私文書部分之上訴違背法律上之程
式，予以駁回。
乙、竊盜部分：
按刑事訴訟法第三百七十六條所列各罪之案件，經第二審判決者
，不得上訴於第三審法院，法有明文。本件上訴人於案發日上午
八時許侵入被害人住宅竊盜部分，第一審法院係認成立刑法第三
百二十條第一項及第三百零六條第一項之罪，而依想像競合犯從
一重論處竊盜罪刑，經原審以其上訴不合法，從程序上予以駁回
，核屬刑事訴訟法第三百七十六條第一、二款之案件。依首開說
明，既經第二審判決，自不得上訴於第三審法院，上訴人竟對該
部分提起上訴，顯為法所不許，應併予駁回。
據上論結，應依刑事訴訟法第三百九十五條前段，判決如主文。
中    華    民    國  九十八  年    七    月    九    日
                      最高法院刑事第九庭
                          審判長法官  邵  燕  玲
                                法官  李  伯  道
                                法官  孫  增  同
                                法官  李  英  勇
                                法官  許  錦  印
      本件正本證明與原本無異
                                      書  記  官
中    華    民    國  九十八  年    七    月   十四   日
                                                    ｍ


司法院資訊處製作；財團法人民間司法改革基金會備份。
